臺灣宜蘭地方法院刑事判決　　　　　　　 96年度訴字第333號
公　訴　人　臺灣宜蘭地方法院檢察署檢察官
被　　　告　甲○○
　　　　　　　　　　（現在臺灣宜蘭看守所羈押中）
指定辯護人　本院公設辯護人丙○○
上列被告因強盜等案件，經檢察官提起公訴（96年度偵字第2281
號），本院判決如下：
    主  文
甲○○攜帶兇器於夜間侵入住宅竊盜，因防護贓物，當場施以強
暴，處有期徒刑玖年。
    事  實
一、甲○○前因竊盜、偽造文書案件，經臺灣高等法院以85年度
    上訴字第4907號刑事判決分別判處有期徒刑3年、1年確定，
    另因脫逃案件，經法院判處有期徒刑1年8月確定，上開有期
    徒刑3年、1年、1年8月經臺灣高等法院以86年度聲字第494
    號裁定定其應執行刑有期徒刑5年，經執行後，於90年2月8
    日假釋出監；再因竊盜、懲治盜匪條例案件，經本院以90年
    度訴字第272號刑事判決分別判處有期徒刑1年6月、4年，並
    定其應執行刑有期徒刑5年4月確定，上開假釋嗣經撤銷執行
    殘刑2年3月23日，並與上開有期徒刑5年4月接續執行後，於
    96年5月28日假釋出監。詎甲○○猶不知慎行，因缺錢花用
    ，甫於假釋出監後，旋於96年6月4日晚間，在宜蘭縣宜蘭市
    ○○路40之2號全球式美髮型設計美髮店內，因見丁○○正
    在點算員工薪餉，竟意圖為自己不法之所有，利用該店員工
    疏於注意之際，趁機將該店內左側半自動鐵捲門已上鎖之門
    鎖打開，嗣於翌（5）日凌晨2時30分許之夜間，騎乘車牌號
    碼OXI-727號重型機車至上址住處，從已開啟門鎖之上開半
    自動鐵捲門無故侵入乙○○○、丁○○之住宅，至2樓丁○○之房間內竊取丁○○所有之黑色手提包（內有丁○○之身
    分證與健保卡各1張、許鋒銘之健保卡1張、友愛福利卡1張
    、名片6張、護身符1只、信用卡3張、現金新台幣【下同】
    68,000元）等物，於得手後適為丁○○發覺，丁○○大聲喊
    叫小偷，並上前欲奪回所失之皮包時，甲○○為防護贓物，
    竟基於傷害之犯意，當場自廚房內拿起水果刀1把砍傷丁○○，至使丁○○不能抗拒倒地，而受有左臂撕裂傷及擦傷、
    左手大拇指、食指、及中指撕裂傷、左下肢擦傷、右臂擦傷
    等傷害，嗣乙○○○聽到丁○○之呼喊，察覺有異，下樓察
    看，見丁○○倒地欲上前扶持，同時大聲呼喊小偷，甲○○
    承前防護贓物之意思，並基於傷害之犯意，亦持上開水果刀
    朝乙○○○揮砍，至使乙○○○不能抗拒，並受有右手腕切
    割傷並兩處開放性傷口、右手腕伸大拇指肌腱斷裂、右手豆
    狀骨骨折等傷害，而以上開傷害方式對丁○○、乙○○○施
    以強暴，隨後甲○○逃離上開住宅而騎乘機車離去。嗣警接
    獲報案，於96年6月5日上午7時許，循線在宜蘭縣宜蘭市○○路13之2號查獲。
二、案經丁○○、乙○○○訴由宜蘭縣警察局宜蘭分局報請臺灣
    宜蘭地方法院檢察署檢察官偵查起訴。
    理  由
一、訊據被告甲○○對於上開犯行均坦承不諱。而告訴人丁○○
    因發覺被告竊取物品，欲上前奪回被竊皮包，而遭被告持刀
    砍傷跌倒在地等情，業據告訴人丁○○於警偵訊中證述在卷
    （參見警卷第9至13頁96年6月5日警訊筆錄、偵卷第22、23
    頁96年6月20日偵訊筆錄）；告訴人乙○○○因聽聞聲響後
    上前察看，見告訴人丁○○跌倒在地，欲上前扶持先遭被告
    砍傷，於發覺被告後大聲呼喊時，又遭被告繼續持刀砍傷等
    情，亦據告訴人乙○○○於警、偵訊中證述在卷（參見警卷
    第15頁96年6月5日警訊筆錄、偵卷第23頁96年6月20日偵訊
    筆錄）。告訴人丁○○因此受有左臂撕裂傷及擦傷、左手大
    拇指、食指、及中指撕裂傷、左下肢擦傷、右臂擦傷等傷害
    ，告訴人乙○○○受有右手腕切割傷並兩處開放性傷口、右
    手腕伸大拇指肌腱斷裂、右手豆狀骨骨折等傷害，有告訴人
    所提行政院衛生署宜蘭醫院診斷證明書2紙附卷可證（參見
    偵卷第18、19頁）。被告為警循線查獲後，除起獲告訴人被
    竊物品外，被告手指於持刀時不慎誤傷自己手指，及自被告
    當日所穿衣物，及機車座墊、檔泥板，與被告住處停車場地
    板均有被告滴落血跡，此有告訴人出具之贓物認領保管單、
    證物清單（參見警卷第19、20頁），及被告手指、衣物、機
    車、住處停車場採證照片36幀在卷可佐（參見警卷第24至41
    頁）。綜上所述，本件事證明確，被告犯行堪以認定，應依
    法論科。
二、按於竊盜時，因防護贓物而當場施以強暴脅迫手段，至使他
    人不能抗拒，以強盜罪論，刑法第329條定有明文，又同法
    第330條第1項規定：「犯強盜罪而有第321條第1項各款情形
    之一者，處7年以上有期徒刑。」，該條所稱強盜罪，亦包
    含同法第329條準強盜罪在內。而準強盜罪中之強暴手段，
    如無傷人之意思，於施強暴手段中，或有致他人受傷之情形
    ，此為強盜手段之當然結果，不另論傷害罪，惟行為人依其
    傷害之目的、手段、被害人所受傷害程度，行為人所為傷害
    行為非基於強暴手段之一部，而另有傷害之犯意，即應另論
    傷害罪。本件被告固為防護贓物而先後對告訴人丁○○、乙○○○施以強暴手段，惟被告竟自廚房拿取水果刀，而先後
    對告訴人2人揮砍，依告訴人2人所受傷害多處，被告多次揮
    砍行為，難認係強暴手段之當然結果，被告主觀上另有持刀
    傷人之犯意至為明確。
三、被告於夜間侵入他人住宅竊盜，於行竊過程中適為告訴人發
    覺，被告為防護贓物，竟持水果刀之兇器傷害告訴人，以強
    暴方式至使告訴人不能抗拒，核其前開所為，係犯刑法第27
    7條第1項、第330條第1項加重強盜罪。被告為防護贓物所為
    強暴行為，而傷害告訴人2人，係以1行為觸犯加重強盜罪、
    傷害罪2罪名，為想像競合犯，應從一重之加重強盜罪論處
    。爰審酌被告甫假釋出監，竟不潔身自愛，為圖一己私利，
    而侵入他入住處行竊，於被發覺後，竟為防護贓物而持刀傷
    害他人，雖於犯罪坦承犯行、態度良好，惟依其犯罪之動機
    、目的、手段、被害人所受之傷害甚鉅等一切情狀，量處如
    主文所示之刑，以示懲儆。
據上論斷，應依刑事訴訟法第299條第1項前段，刑法第277條第
1項、第330條第1項、第55條，判決如主文。
本案經檢察官賴淑萍到庭執行職務
中　　華　　民　　國　　96　　年　　10　　月　　1 　　日
                  刑事第四庭  審判長法  官  謝佩玲
                            　　  　法　官  蘇錦秀
                            　　　  法　官  辜漢忠
以上正本證明與原本無異。
如不服本判決應於收受本判決後10日內向本院提出上訴書狀，並
應敘述具體理由。若未敘述理由者，應於上訴期間屆滿後20日內
向本院補提理由書狀(均須按他造當事人之人數附繕本)。
                                    書記官  許麗汝
中　　華　　民　　國　　96　　年　　10　　月　　2 　　日
附錄本案論罪科刑法條全文：
刑法第277條第1項
傷害人之身體或健康者，處3年以下有期徒刑、拘役或1千元以下
罰金。
刑法第330條第1項
犯強盜罪而有第321條第1項各款情形之一者，處7年以上有期徒
刑。
